【裁判字號】    99,上更(二),154
【裁判日期】    991025
【裁判案由】    違反毒品危害防制條例
【裁判全文】
臺灣高等法院高雄分院刑事判決     99年度上更(二)字第154號
上  訴  人  臺灣高雄地方法院檢察署檢察官
上  訴  人
即  被  告  王邱禾
指定辯護人  本院公設辯護人孫妙岑
上  訴  人
即  被  告  蘇文宏
選任辯護人  施吉安律師
上列上訴人因被告等違反毒品危害防制條例案件，不服臺灣高雄
地方法院96年度訴字第1348號中華民國96年8 月13日第一審判決
（起訴案號：臺灣高雄地方法院檢察署96年度偵字第5254號），
提起上訴，判決後，經最高法院第2 次發回更審，本院判決如下
：
    主  文
原判決撤銷。
王邱禾共同販賣第三級毒品，處有期徒刑肆年貳月，扣案如附表
編號9 、10所示之物品，均沒收之，販賣毒品所得新臺幣肆仟元
，與蘇文宏連帶沒收之，如全部或一部不能沒收時，與蘇文宏之
財產連帶抵償之。
蘇文宏共同販賣第三級毒品，處有期徒刑伍年貳月，扣案如附表
編號9 、10所示之物品，均沒收之，販賣毒品所得新臺幣肆仟元
，與王邱禾連帶沒收之，如全部或一部不能沒收時，與王邱禾之
財產連帶抵償之。
    事  實
一、王邱禾、蘇文宏2 人均明知Ｋ他命（學名: 愷他命Katamine
    ，下稱K 他命）係經政府公告，列為毒品危害防制條例第2
    條第2 項第3 款所定之第三級毒品，未經許可不得販賣，竟
    基於共同意圖營利販賣第三級毒品之犯意聯絡，於民國95年
    12月底某日，推由蘇文宏以其申請使用門號0000000000號行
    動電話，與綽號「梅子」之林金樺聯絡，以每小包Ｋ他命新
    臺幣（下同）800 元代價，在高雄市某處販賣交付予林金樺
    1 次5 包，而得款4,000 元。
二、嗣於96年2 月8 日15時30分許，在高雄市新興區○○○路65
    號8 樓之16王邱禾居住處，為警查獲王邱禾，並扣得王邱禾
    所有購自姓名年籍不詳綽號「恐龍」如附表編號1 、2 所示
    之第三級毒品（此販賣第三級毒品部分，已據本院更(一)審判
    決有罪確定），王邱禾所有如附表編號所示6 之行動電話（
    含SIM 卡）及附表編號9 所示之帳單等物；再於同日20時10
    分許，在上開處所查獲蘇文宏，並在蘇文宏身上扣得蘇文宏
    所有如附表編號10所示之上開行動電話（含SIM 卡）等物品
    。
三、案經高雄市政府警察局新興分局移送臺灣高雄地方法院檢察
    署檢察官偵查後起訴。
    理  由
壹、程序及證據能力部分：
一、本案檢察官起訴書之犯罪事實欄記載被告王邱禾、蘇文宏2
    人，共同基於販賣第三級毒品之犯意，自96年2 月1 日起至
    同年月8 日止，共同連續販賣第三級毒品給綽號「娃娃」等
    不詳姓名之人共計67人，及於同年月8 日查扣上開意圖營利
    賣出而販入之毒品等物等語。而證據並所犯法條欄則記載被
    告2 人多次販賣犯行，犯意各別，行為互殊，請分論併罰等
    語。惟依起訴書所載認定被告2 人犯行之證據，本院認定上
    開所載被告2 人販賣第三級毒品予扣案帳冊所載綽號「梅子
    」林金樺之時間，應係誤載（詳後論述），合先敘明。
二、本院蒞庭實施公訴之檢察官已確認本案係起訴被告2 人共同
    販賣第三級毒品予起訴書所載綽號「娃娃」等67人各1 次，
    而起訴被告2 人犯67罪，此有本院準備程序筆錄在卷可稽（
    見本院更(一)卷第57頁）。又被告2 人被訴販賣第三級毒品予
    起訴書所載綽號「娃娃」等66人（即除綽號「梅子」之林金
    樺）部分，已據本院更(一)審判決該部分無罪確定；另被告王
    邱禾被訴【基於意圖營利販賣第三級毒品Ｋ他命及一粒眠（
    或俗稱紅豆，學名: 硝甲西泮）之犯意，於96年1 月間某日
    ，以其持用之0000000000號行動電話，與綽號「恐龍」之不
    詳姓名成年男子聯絡後，在高雄市仁愛河旁某處以5 萬元代
    價購得Ｋ他命及一粒眠一批，並由王邱禾自行分裝後，伺機
    販賣】部分，已據最高法院駁回被告王邱禾上訴，即維持本
    院更(一)審判決被告王邱禾犯販賣第三級毒品罪，處有期徒刑
    5 年2 月確定。是本院僅就尚未確定部分，即被告2 人是否
    販賣Ｋ他命予林金樺一罪部分予以審理，先予指明。
三、被告王邱禾之辯護人雖主張：被告2 人共同販賣予林金樺Ｋ
    他命犯行，已為本院更(一)審有罪之確定判決效力所及云云。
    惟按「本法規定連續犯以來，實務上之見解對於本條『同一
    罪名』之認定過寬，所謂『概括犯意』，經常可連綿數年，
    事實審判決之前，對繼續犯同一罪名之罪者，均適用連續犯
    之規定論處，不無鼓勵犯罪之嫌，亦使國家刑罰權之行使發
    生不合理之現象。因此，基於連續犯原為數罪之本質及刑罰
    公平原則之考量，其修正既難以週延，爰刪除本條有關連續
    犯之規定」，此有95年7 月1 日修正施行之刑法第56條立法
    理由足堪參酌。是本次刑法廢除有關連續犯規定之意旨，乃
    在防止刑罰之寬濫及避免淪於鼓勵犯罪之嫌疑至明（最高法
    院96年8 月21日96年度第9 次刑事庭會議參照）。查被告2
    人共同販賣予林金樺Ｋ他命犯行之時間係95年12月底某日（
    詳後論述），而被告王邱禾於本院更(一)審經判決販賣Ｋ他命
    犯行之時間係96年1 月間某日，其二次犯行間，時間、犯意
    各別，行為互異，當分論併罰，是辯護人上開主張，難認有
    據。
四、按被告以外之人於偵查中向檢察官所為陳述，除顯有不可信
    之情況者外，得為證據，刑事訴訟法第159 條之1 第2 項定
    有明文。查證人即共同被告王邱禾於檢察官偵查時所為陳述
    ，業經其於供前具結，有證人結文附卷可稽，其於偵查中之
    陳述，客觀上並無顯不可信之情況，且經原審及本院以證人
    身分再行交互詰問，被告蘇文宏之詰問權已獲保障，依上開
    規定，證人王邱禾於偵查中之證詞自有證據能力。
五、次按被告以外之人於審判中所在不明而無法傳喚或傳喚不到
    ，其於檢察事務官、司法警察官或司法警察調查中所為之陳
    述，經證明具有可信之特別情況，且為證明犯罪事實之存否
    所必要者，得為證據，刑事訴訟法第159 條之3 第3 款定有
    明文。又刑事訴訟法第159 條之3 第3 款所規定，因被告以
    外之人所在不明，而例外容許其於司法警察機關所為審判外
    陳述作為證據者，除因所在不明而傳喚不到之要件外，還須
    具備「證明犯罪事實之存否所必要」及「具有可信之特別情
    況」兩要件，始屬相當。其中「具有可信之特別情況」之要
    件，應審究該證人前後陳述時之外部環境或條件等一切情況
    ，為客觀之比較，以判斷其先前陳述之「真意」信用性，是
    否已獲得確切保障，此與一般供述證據須具備「任意性」之
    前提要件有別。故被告以外之人於警詢中之陳述，縱具備「
    任意性」，仍必須具備前述所稱「具有可信之特別情況」之
    要件，始能採為證據；從而「任意性」非可涵蓋上開「具有
    可信之特別情況」之要件（最高法院99年度台上字第4077號
    刑事判決參照）。查證人林金樺於本院審理中經多次傳喚、
    拘提均未到庭，此有傳票送達證書、本院拘票及拘提報告書
    在卷可查（見本院更(一)卷第132-136 頁、本院更(二)卷第93頁
    ），而證人林金樺於99年3 月20日出境後迄本案言詞辯論終
    結時止均未再入境，此有入出境資訊連結作業查詢單在卷可
    參（見本院更(二)卷第106 頁），是其於本院審判中顯已無法
    傳喚到庭，堪予認定。本院審酌證人林金樺於96年4 月5 日
    警詢所為之證述時點與本件行為時，僅距離3 個多月，較為
    接近，且係第1 次對本案而為證述，客觀上較無充足之時間
    思考其陳述與其本人、被告間之利害關係，亦尚未聽聞被告
    關於本案之辯解，其陳述自較無機會受到不當之污染，可信
    度甚高，且為證明本件被告2 人犯行所必要，依上開說明，
    證人林金樺於警詢之證述得為證據。
六、末按被告以外之人於審判外之陳述，雖不符刑事訴訟法第15
    9 條之1 至第159 條之4 之規定，而經當事人於審判程序同
    意作為證據，法院審酌該言詞陳述或書面陳述作成時之情況
    ，認為適當者，亦得為證據。當事人、代理人或辯護人於法
    院調查時知有第159 條第1 項不得為證據之情形，而未於言
    詞辯論終結前聲明異議者，視為有前項之同意，同法第159
    條之5 第1 、2 項定有明文。立法意旨在於傳聞證據未經當
    事人之反對詰問予以核實，原則上先予排除，惟若當事人已
    放棄反對詰問權，於審判程序中表明同意該等傳聞證據可作
    為證據，基於尊重當事人對傳聞證據之處分權，及證據資料
    愈豐富，愈有助於真實發見之理念，且強化言詞辯論主義，
    使訴訟程序得以順暢進行，上開傳聞證據亦均具有證據能力
    。查本案據以認定被告2 人犯罪事實存否之其他被告以外之
    人之言詞或書面陳述，被告、辯護人及檢察官於本院審理時
    ，均同意作為證據，且於本院言詞辯論終結前，均未聲明異
    議（見本院卷第111 頁審判筆錄），而本院審酌該言詞陳述
    及書面陳述作成之情況，未見有何不適當之情形，故依前開
    規定，均得為證據。
貳、實體部分：
一、訊據上訴人即被告王邱禾固坦承於上開時地販賣Ｋ他命予林
    金樺之情，惟辯稱：販賣過程是我自己交付毒品給林金樺並
    自己收錢，未與被告蘇文宏共同販賣云云。上訴人即被告蘇
    文宏固坦承扣案帳單上綽號「梅子」之記載，為王邱禾請伊
    所記載，且行動電話0000000000號伊所持用等情不諱，惟矢
    口否認有共同販賣Ｋ他命犯行，辯稱：因王邱禾忙，才請我
    幫忙記載「梅子」的帳單，林金樺講我有販賣Ｋ他命不是事
    實，我並沒有販賣毒品Ｋ他命云云。經查：
  (一)上開事實，除據被告王邱禾於本院審理中坦承販賣Ｋ他命予
    林金樺之外，並經證人林金樺於於警詢時證稱：【我於95年
    10月份，在高雄市○○區○○路麗緻酒店上班時，認識綽號
    「阿弟」男子，之後他留電話給我，我知道他有Ｋ他命來源
    。我最近於95年12月都施用第三級毒品Ｋ他命。我從95年11
    月至12月底，向他購買總計有10次多。我打「阿弟」行動電
    話0000000000號，綽號「阿弟」就是蘇文宏。蘇文宏所使用
    行動電話通訊錄上記載『梅子』電話號碼0000000000門號是
    我本人沒錯，『梅子』是我在高雄市○○區○○路「麗緻酒
    店」當上班小姐的名字。扣案販毒帳冊內容之紀錄，其中「
    梅子」就是購毒消費者之名稱，另「非」字代表菲律賓板之
    Ｋ他命，「馬」字是代表馬來西亞板之Ｋ他命】等情明確（
    見原審卷第65-66 頁），且經核林金樺上開證述，與被告蘇
    文宏於警詢及原審審理時供承：【警方於我身上所查扣之00
    00000000號行動電話1 具及Ｋ他命一包是我所有。我認識林
    金樺，在舞廳認識的，警卷第46頁右上角第1 張「梅子」帳
    單之記載，是王邱禾叫我寫的】等語（見警卷第12頁、原審
    卷第178 頁）；被告王邱禾於偵查及本院中供述：【我沒賣
    搖頭丸，只賣K 他命，帳單上寫「80」就是「800 元」的意
    思，品名上面所寫人的有幾個是我販賣的對象，單價70、60
    、90、80、表示700 、600 、900 、800 元。蘇文宏在他家
    裏，我打電話叫他幫我寫帳冊，因為我比較不會寫。我沒賣
    搖頭丸，只賣K 他命，1 小包賣700 、800 元。為警查扣之
    地點係蘇文宏所承租而借我使用】等語相符（見偵卷第23-2
    5 頁；聲羈卷第13頁），並有現場扣案帳單其上記載「梅子
    」及「非Ｇ5 」、「400 」1 紙足資佐證（見警1 卷第46頁
    右上角之帳單）。依上開證據綜合觀之，被告2 人於95年12
    月底某日，確有共同以每小包Ｋ他命800 元代價，在高雄市
    某處販賣交付予林金樺1 次5 包，而得款4,000 元，應堪認
    定。
  (二)被告2人雖以上揭情置詞辯，惟查：
  1.被告王邱禾於警詢時供稱：「蘇文宏於95年12月下旬承租高
    雄市新興區○○○路65號8 樓之16，因我從台北下來無地方
    居住，蘇文宏將該屋讓我居住」等語（見警卷第7 頁），被
    告蘇文宏於警詢及偵查中亦供稱：「王邱禾是從95年12月底
    間，住在我所承租而為警查獲的地方」等語（見96年3 月29
    日偵訊筆錄，偵卷第60頁），而於上開住處扣案之販毒帳單
    （見警卷第46頁右上角），其上記載「梅子」、數量「非Ｇ
    5 」、單價「80」、金額「400 」等內容係被告蘇文宏所記
    載，已據其於原審及本院自承在卷（見原審1 卷第100 頁、
    本院更(二)卷第119 頁）。依上開證據，證人林金樺既明確證
    述係向蘇文宏購買Ｋ他命，蘇文宏復承認上開販毒帳單係幫
    王邱禾所登載，而被告王邱禾已承認有販賣Ｋ他命予林金樺
    （見本院更(二)卷第78頁），且為警查獲被告2 人處所復為蘇
    文宏承租供王邱禾居住，據此均堪認被告2 人係共同販賣Ｋ
    他命予林金樺甚明。被告王邱禾於本院雖證稱係自己1 人販
    賣Ｋ他命予林金樺，然其證詞，與上開證據顯不相符，自難
    採信。
  2.被告蘇文宏為警於其身上查扣之0000000000號行動電話1 具
    ，該行動電話通訊錄其中有記載「梅子」電話號碼為000000
    0000，經警傳訊該電話使用人林金樺訊問始供出其向被告蘇
    文宏購買Ｋ他命之情，此有林金樺之警詢筆錄及附表編號10
    之行動電話扣案在卷可稽。依上開證人林金樺之證述緣由觀
    之，可知林金樺與被告蘇文宏2 人原即為相識之友人，而林
    金樺指認向蘇文宏購買Ｋ他命多次，復有高雄市政府警察局
    指認犯罪嫌疑人紀錄表在卷可考（見原審卷70頁）；證人林
    金樺與被告蘇文宏既無嫌隙，自無設詞故意誣陷被告蘇文宏
    販賣Ｋ他命之理？再者，證人林金樺於91年間即有施用毒品
    而經觀察勒戒前科，此有臺灣高等法院在監在押全國紀錄表
    在卷可佐（見本院更(二)卷第86頁），且其證述被告蘇文宏販
    賣Ｋ他命之事實，亦與被告蘇文宏所登載販毒帳單（見警卷
    第46頁右上角）其上記載「梅子」、數量「非Ｇ5 」、單價
    「80」、金額「400 」等情相符，是證人林金樺上開證言，
    與卷證相符，自堪採信。被告蘇文宏空言否認犯行，自無可
    採。另辯護人認林金樺之驗尿報告係呈搖頭丸（MDMA類）陽
    性反應，非Ｋ他命陽性反應等語（見本院更(二)卷第99頁），
    惟辯護人所指之驗尿報告係被告2 人之驗尿報告，並非證人
    林金樺之驗尿報告，此有高雄市立凱旋醫院96年3 月1 日編
    號A00000000 濫用藥物尿液檢驗報告2 紙、警詢筆錄之尿液
    編號在卷可佐（見原審1 卷第68、69頁、警卷第5 、13頁）
    ，是辯護人上開主張尚有誤會，自難採認。
  (三)按證據與事實不相適合者，固不得據為認定事實之基礎，但
    如與事實相適合，則無排斥其為證據之餘地；又自由心證主
    義，固在尋求訴訟制度之合理化，關於證據之評價及犯罪事
    實之判斷，容許法院有判斷之自由，惟判斷自由，仍應以合
    理之判斷為內容，即對於證據之評斷，法律雖不加以直接之
    形式拘束，但仍應本於經驗法則與論理法則而為合理之判斷
    ；復按供述證據，雖稍有參差，法院本於審理所得之心證，
    認供述證據之一部確實可信而予以採取，自非法所不許，非
    謂細節部分稍有參差，即認全部與事實不相適合（最高法院
    94年台上字第3321號判決參照）。本件證人林金樺雖證稱：
    「購買K 他命總計有10次多，每次向他（蘇文宏）購買2 小
    包價格約1,000 至2,000 元」等語（見原審卷第65頁）。其
    所證述向蘇文宏購買之金額及數量，雖與帳單所記載之內容
    尚有不符，然林金樺於96年4 月5 日始接受警員詢問並製作
    筆錄，其與向被告蘇文宏購買Ｋ他命時，相隔已有數月之久
    ，是否猶能明確記得數個月前購買Ｋ他命之金額及數量，已
    非無疑，且帳單仍係交易日依買賣實際情形而為記載，故應
    認以被告蘇文宏在上開扣案帳單所記載之內容，為實際交易
    情形。是依上開扣案帳單最後1 次記載綽號「梅子」即警卷
    第46頁所附之帳單記載數量「非G5」、單價「80」、金額「
    400 」，再依被告王邱禾上開供述帳單記載之代表文義以觀
    ，另參酌被告2 人於警詢、偵查中均供述被告王邱禾係於95
    年12月底始居住於蘇文宏承租高雄市新興區○○○路65號8
    樓之16住處，證人林金樺證述向蘇文宏購買Ｋ他命之時間係
    95年12月等情，被告2 人於95年12月底某日，販賣Ｋ他命給
    林金樺之所得為4,000 元，堪以認定。辯護人僅以證人林金
    樺之有關購毒數量金額與帳冊不符，不得為被告不利之認定
    ，尚非可採。
  (四)另扣案帳單上記載「梅子、數量5 、單價80、金額400 」等
    類同內容，雖有6 紙（見警卷第35、37、38、41、43、46頁
    ），惟細繹其內容，其中於第警卷第35頁除上開記載外，並
    有記載日期為8 月19日，其他帳單雖無註記交易日期，惟依
    上開帳單日期之排列順序，當以警卷第46頁之記載，與證人
    林金樺之證述及卷內其它事證最相吻合。而本案公訴人僅追
    訴被告2 人販賣Ｋ他命予林金樺一罪之犯行，前已述明，是
    本院依法僅能就起訴一罪犯行部分予以審理判決。至其餘5
    張帳單記載之內容，或林金樺供述曾向被告蘇文宏購買Ｋ他
    命總計有10次多等情，自非本院得予審究，併予敘明。
  (五)按販賣愷他命毒品，並無一定之公定價格，每次買賣之價格
    亦各有差異，隨供需雙方之資力或關係之深淺或需求之數量
    、貨源之充裕與否、販賣者對於資金之需求如何與殷切與否
    ，以及政府查緝之態度，進而為各種之風險評估，而有各種
    不同之標準，並非一成不變。販賣者從各種「價差」或「量
    差」或係「純度」謀取利潤方式，或有差異，然其所圖利益
    之非法販賣行為目的，則屬相同，並無二致。且一般民眾普
    遍認知毒品之非法交易，向為政府查禁森嚴且重罰不貸，衡
    諸常情，倘非有利可圖，絕無甘冒重罰風險之理。舉凡毒品
    之有償交易，除足以反證其確另基於某種非圖利本意之關係
    外，通常尚難因無法查悉其買進、賣出之差價，而諉無營利
    之意思，或阻卻販賣犯行之追訴（最高法院87年度臺上字第
    3164號判決意旨參照）。本件被告2 人上開販售第三級毒品
    Ｋ他命予林金樺，並由2 人在帳單明確記載販賣「梅子」數
    量、金額（見警卷第46頁），及其他日常生活費用開銷等事
    項（見警卷33頁），足見其被告2 人販賣Ｋ他命應有從中賺
    取差價之事實，已甚明確，否則何須如此詳細記載每次販售
    金額之理？況被告王邱禾被查獲前並無正當工作之事實，業
    據被告蘇文宏供明在卷（見原審卷90-92 頁），故其2 人為
    支應日常生活開銷應具有販賣營利之意圖，灼然甚明。
  (六)綜上所述，被告2 人上開所辯，均屬卸飾之詞，委無可採。
    本件事證明確，被告2人犯行洵堪認定，應予依法論科。
二、論罪科刑：
  (一)新舊法比較：
  1.被告行為時之毒品危害防制條例第4 條第3 項原係規定：「
    製造、運輸、販賣第三級毒品者，處5 年以上有期徒刑，得
    併科新臺幣5 百萬元以下罰金」，98年5 月20日修正後則規
    定：「製造、運輸、販賣第三級毒品者，處5 年以上有期徒
    刑，得併科新臺幣7 百萬元以下罰金」，則修正後之規定，
    就得併科之罰金顯已提高，應以被告行為時之規定對被告較
    為有利。
  2.又上開毒品危害防制條例於98年5 月20日修正公布，其第17
    條修正後，於第2 項增列「犯第4 條至第8 條之罪於偵查及
    審判中均自白者，減輕其刑」之規定，因本案被告王邱禾於
    偵查及審判中均自白犯罪，是以修正後之規定對被告較為有
    利，應適用修正後之同條例第17條規定論處。
  3.依最高法院27年上字第2615號判例：「犯罪在刑法施行前，
    比較裁判前之法律孰為有利於行為人時，應就罪刑有關之一
    切情形，比較其全部之結果，而為整個之適用，不能割裂而
    分別適用有利益之條文」之見解，綜上全部比較結果，本件
    情形，顯以修正後之規定較有利於被告王邱禾，應一體適用
    裁判時即現行法之規定，予以論處（最高法院98年台上字第
    6659號刑事判決參照）。而被告蘇文宏則仍應適用修正前毒
    品危害防制條例第4 條第3 項規定論處。
  (二)查愷他命為屬毒品危害防制條例第2 條第2 項第3 款所列之
    第三級毒品，不得非法販賣。核被告2 人所為，均係犯毒品
    危害防制條例第4 條第3 項之販賣第三級毒品罪。被告2 人
    就上開犯行有犯意聯絡，及行為分擔，為共同正犯。被告王
    邱禾就販賣第三級毒品犯行，於偵查及本院審理中均自白犯
    罪（見警卷第8 頁、偵卷第7 頁、本院更(二)卷第78頁），應
    依修正後之毒品危害防制條例第17條第2 項之規定減輕其刑
    。
  (三)原審據以論處被告2 人罪刑，固非無見，惟查：(1)檢察官就
    被告2 人販賣第三級毒品予綽號「梅子」林金樺部分，僅起
    訴1 罪，且認與被訴其他販賣部分，應分論併罰，前已述明
    ，故法院就販賣給林金樺部分，僅能於此範圍內予以審理，
    並僅應論以1 罪。原審認定被告2 人共同販賣給林金樺10次
    ，且認係基於單一犯意之接續出售，僅成立單一販賣毒品罪
    ，尚有違誤；(2)附表編號3 （扣得王邱禾之現金8,000 元）
    、及編號11（扣得蘇文宏之現金6 萬3,000 元）所示部分，
    尚無證據足認係被告2 人販賣毒品所得，原審均予以宣告沒
    收，亦有違誤（理由如後述）；(3)按【98年5 月20日修正公
    布之毒品危害防制條例第17條第2 項關於「犯第4 條至第8
    條之罪於偵查及審判中均自白者，減輕其刑。」之規定，旨
    在獎勵犯罪人之悛悔，同時使偵查或審判機關易於發現真實
    ，以利毒品查緝，俾收防制毒品危害之效；故不論該被告之
    自白，係出於自動或被動、簡單或詳細、一次或多次，並其
    自白後有無翻異，苟其於偵查及審判中均有自白，即應依法
    減輕其刑】（最高法院98年度台上字第6928號刑事判決參照
    ）。本件被告王邱禾於原審審理中雖否認有上開販賣第三級
    毒品愷他命之犯行，惟其於本院審理中已坦承犯行，依上開
    規定及說明，應依法減輕其刑，原審未及審究，尚有未合。
    (4)被告2 人行為後，毒品危害防制條例第4 條已於98年5 月
    20日修正公布，並於同年月22日起生效，原審未及比較新舊
    法，亦有未合。檢察官上訴意旨以被告2 人所犯販賣第三級
    毒品犯行，應分論併罰部分，為有理由；另被告王邱禾以原
    審量刑過重、被告蘇文宏上訴意旨否認犯罪，均無理由；惟
    原判決既有上開可議之處，自應將原審判決予以撤銷改判。
  (四)爰審酌被告王邱禾、蘇文宏2 人，明知毒品對人體及精神之
    危害甚鉅，仍販賣毒品於他人以牟利，對於他人人身及社會
    秩序之危害非微，且販賣毒品不但助長濫用毒品之風氣，更
    可能造成社會治安潛在之危害，惟念及被告2 人均無犯罪前
    科，2 人販賣毒品實際所得之金額僅4,000 元，與一般大盤
    毒販獲利相比，所得非多，並兼衡其2 人犯罪動機、目的、
    手段、所生損害及犯後態度等一切情狀，量處如主文第2、3
    項所示之刑，以資懲儆。
  (五)扣案附表編號9 所示之帳單（見警卷46頁），係被告王邱禾
    所有，並供被告2 人共同販賣第三級毒品所用之物，業如上
    述，應依毒品危害防制條例第19條第1 項規定宣告沒收之，
    其餘帳單，則無法證明係記載本案販賣第三級毒品所用之物
    ，爰不予宣告沒收。附表編號10所示之門號0000000000號（
    含SIM 卡1 張）手機，為被告蘇文宏所有，已據其供明在卷
    ，被告蘇文宏持用該行動電話與林金樺聯絡販賣第三級毒品
    ，業經林金樺陳述在卷（見原審卷66頁），應依毒品危害防
    制條例第19條第1 項之規定予以沒收之。又被告2 人共同販
    毒所得計4,000 元，已如上述，應依毒品危害防制條例第19
    條第1 項之規定予以沒收，如全部或一部不能沒收時，應以
    被告王邱禾、蘇文宏2 人之財產連帶抵償之。另附表編號3
    所示王邱禾之身上現金8,000 元；附表編號11所示蘇文宏身
    上現金6 萬3,700 元，均為無法證明係被告王邱禾、蘇文宏
    販賣毒品所得（被告王邱禾部分見警卷第2 頁、被告蘇文宏
    部分見警卷第12頁），均不得諭知沒收之。至附表編號1 、
    2 、6 所示之物，為被告王邱禾於本院更(一)審判決有罪確定
    部分，予以沒收，附表其餘物品部分，雖為該有罪確定判決
    一案所扣案，惟與該案及本案均無涉，爰不予宣告沒收，已
    據本院更(一)審判決論述詳明，併予指明。
據上論斷，應依刑事訴訟法第369 條第1 項前段、第364 條、第
299 條第1 項前段，毒品危害防制條例第4 條第3 項、第17條第
2 項、第19條第1 項，刑法第11條前段、第2 條、第28條，判決
如主文。
本案經檢察官王登榮到庭執行職務。
中    華    民    國    99    年    10    月    25    日
                  刑事第一庭    審判長法  官 周賢銳
                                      法  官 洪碩垣
                                      法  官 施柏宏
以上正本證明與原本無異。
如不服本判決應於收受本判決後10日內向本院提出上訴書狀，其
未敘述上訴理由者，並得於提起上訴後10日內向本院補提理由書
狀（均須按他造當事人之人數附繕本）「切勿逕送上級法院」。
中    華    民    國    99    年    10    月    25    日
                                      書記官 魏文常
附錄本件判決論罪科刑法條：
毒品危害防制條例第4 條第3 項製造、運輸、販賣第三級毒品者
，處5 年以上有期徒刑，得併科新臺幣5 百萬元以下罰金。
附表：
┌──┬───────────────────────┐
│編號│            扣案物品                          │
├──┼───────────────────────┤
│ 1  │淺橘色扁圓型錠之1 粒眠參佰玖拾捌顆（錠劑）驗前│
│    │總淨重柒拾肆點捌肆貳公克，驗後總淨重柒肆點捌肆│
│    │公克）及紅色外包裝條肆拾條。                  │
├──┼───────────────────────┤
│ 2  │淺棕色K 他命貳拾陸包（驗前淨重拾肆點玖參柒公克│
│    │，驗後淨重拾肆點玖參伍公克）、白色細晶體粉末K │
│    │他命拾拾柒柒包驗前淨重陸伍點零參肆公克、驗後淨│
│    │重陸拾伍點零參公克）、白色粉末K他命壹包（驗前 │
│    │淨重零點壹玖柒公克，驗後淨重零點壹玖陸公克），│
│    │合計K 他命肆拾肆包，驗後總淨重捌拾點壹陸壹公克│
│    │。                                            │
├──┼───────────────────────┤
│ 3  │王邱禾身上扣得現金捌仟元。                    │
├──┼───────────────────────┤
│ 4  │空夾鏈袋拾包（1 號貳包、2 號貳包、0 號肆包、3 │
│    │號壹包、5 號壹包）                            │
├──┼───────────────────────┤
│ 5  │電子磅砰壹台。                                │
├──┼───────────────────────┤
│ 6  │王邱禾所有門號0000000000號行動電話（含SIM 卡壹│
│    │張）。                                        │
├──┼───────────────────────┤
│ 7  │分裝湯匙壹支。                                │
├──┼───────────────────────┤
│ 8  │清潔刷壹支。                                  │
├──┼───────────────────────┤
│ 9  │附在警卷第46頁中記載有「梅子」之帳單壹紙。    │
├──┼───────────────────────┤
│ 10 │蘇文宏所有門號0000000000行動電話壹支（含SIM 卡│
│    │壹張）。                                      │
├──┼───────────────────────┤
│ 11 │蘇文宏身上現金陸萬參仟柒佰元。                │
├──┼───────────────────────┤
│ 12 │王邱禾身上扣得錠劑（ＭＤＭＡ）肆顆            │
├──┼───────────────────────┤
│ 13 │蘇文宏身上扣得1 粒眠（紅豆）壹片（共計拾顆）。│
├──┼───────────────────────┤
│ 14 │蘇文宏身上所扣K 他命壹包（毛重零點伍公克）。  │
└──┴───────────────────────┘

司法院資訊處製作；財團法人民間司法改革基金會備份。
